臺灣彰化地方法院民事判決　100年度勞訴字第38號
原　　　告　賴春火
兼
訴訟代理人　黃美華
被　　　告　喬豐食品廠股份有限公司
特別代理人　詹世征
上列當事人間請求給付退休金事件，本院於民國100年12月5日言
詞辯論終結，判決如下：
    主      文
被告應給付原告賴春火新臺幣壹佰貳拾萬元、原告黃美華新臺幣
壹佰陸拾參萬捌仟元，及均自民國一百年十一月二十二日起至清
償日止按年利率百分之五計算之利息。
訴訟費用新臺幣壹萬柒仟貳佰參拾陸元由被告負擔。
本判決於原告賴春火以新臺幣肆拾萬元、原告黃美華以新臺幣伍
拾肆萬陸仟元分別供擔保後，得假執行。
    事實及理由
一、原告主張略以：原告賴春火、黃美華分別自民國77年6月13
    日、70年8月18日起受雇於被告，因均已符合勞動基準法第
    53條第1項所規定得自請退休之要件，爰依同法第55條關於
    勞動退休金之給與標準，請求如下之退休金額：
(一)原告賴春火於97年8月20日因加入國民年金保險而申請退休
    ，是原告賴春火計算至勞退新制開始實施之94年7月1日止，
    屬於舊制年資有17年，而原告賴春火因97年間之薪資資料已
    不復取得，僅依94年7月1日當時投保金額即約新臺幣（下同
    ）4萬元計算其於退休前6月之之平均工資，故依年資第1至
    15年每年給付2個基數，第16年以後每年給付1個基數，共32
    個基數，請求被告給付退休金120萬元。【計算式：4萬元×
    （15×2＋2×1）＝128萬元】。
(二)原告黃美華於100年7月31日退休，計算至勞退新制開始實施
    之94年7月1日止，屬於舊制年資有24年，而原告黃美華因病
    自100年1月起辦理留職停薪，故依99年7至12月之薪資計算
    其於退休前6月之之平均工資，約為4萬200元，故依年資第1
    年至第15年每年給付2個基數，第16年以後每年給付1個基數
    ，共39個基數，請求被告給付退休金163萬8000元。【計算
    式：4萬2000元×（15×2＋9×1）＝163萬8000元】。
(三)並聲明：被告應給付原告賴春火120萬元、原告黃美華163
    萬8000元，及均自起訴狀繕本送達翌日起至清償日止，按年
    息百分之5計算之利息。願供擔保，請准宣告假執行。
二、被告則以：只要原告提出相關證明即可等語資為抗辯。
三、查：原告主張之前開事實，業據提出相符之人事資料卡、99
    年7至12月薪資表、100年9月1日勞工退休準備金監督委員會
    會議紀錄、彰化縣勞資關係協進會勞資爭議協調會會議紀錄
    、勞工保險局單位被保險人名冊、94年7月1日投保金額明細
    、勞工退休金給付通知書等件為證（參本院卷第10至22、32
    至35、39頁），被告亦未爭執前開文書之真正，原告主張自
    堪信為真實。從而，原告請求被告應給付原告賴春火退休金
    120萬元、原告黃美華退休金163萬8000元，及均自起訴狀繕
    本送達翌日即100年11月22日起至清償日止按年利率百分之5
    計算之法定遲延利息，為有理由，應予准許。
四、原告陳明願供擔保，聲請宣告假執行，核無不合，爰酌定相
    當擔保金額准許之。
五、據上論結，本件原告之訴為有理由，依民事訴訟法第78條、
    第390條第2項，判決如主文。
中    華    民    國   100    年    12    月    19    日
                  民事第三庭          法  官  蔡家瑜
以上正本係照原本作成。
如對判決上訴，應於判決送達後20日內向本院提出上訴狀（須附
繕本）。如委任律師提起上訴者，應一併繳納上訴審裁判費。
中    華    民    國   100    年    12    月    20    日
                                      書記官  陳文俊